臺灣橋頭地方法院刑事判決　
111年度審交訴字第7號
公  訴  人  臺灣橋頭地方檢察署檢察官
被      告  許芳瑜



上列被告因公共危險案件，經檢察官提起公訴（110年度偵字第1
3825號），被告於準備程序中就被訴事實為有罪之陳述，經告知
簡式審判程序之旨，並聽取被告與公訴人之意見後，合議庭裁定
由受命法官進行簡式審判程序，判決如下：
    主  文
許芳瑜駕駛動力交通工具發生交通事故，致人傷害而逃逸，處有
期徒刑陸月，如易科罰金，以新臺幣壹仟元折算壹日。
    事  實
一、許芳瑜於民國110年8月20日10時30分許，騎乘車牌號碼000-
    0000號普通重型機車，沿高雄市橋頭區通港路由西往東方向
    行駛，於行經該路段與典昌路、河北路之交岔路口，欲駛入
    河北路時，適有葉李明霞騎乘車牌號碼000-0000號普通重型
    機車，沿河北路由東往西方向駛至該路口。許芳瑜本應注意
    車前狀況，隨時採取必要之安全措施，而依當時天候晴、日
    間自然光線、柏油路面乾燥無缺陷、道路無障礙物、視距良
    好，並無不能注意之情狀，竟疏未注意及此，所騎機車車頭
    撞及葉李明霞所騎機車車頭，2人均人車倒地，造成葉李明
    霞受有右上臂和腕部挫傷瘀血、右大腿和膝部挫傷瘀血、左
    上臂挫傷瘀血、左小腿和大拇指挫傷之傷害，許芳瑜自身亦
    受有右手腕肌肉拉傷之傷害（過失傷害部分均未據告訴）。
    詎許芳瑜於肇事後，預見葉李明霞因而受傷，竟基於肇事逃
    逸之犯意，未對葉李明霞採取救護或其他必要措施，復未停
    留於現場待警到場處理，牽起機車受逕行騎車離開現場。嗣
    警據報到場處理，調閱路口監視器錄影畫面，始循線查獲上
    情。
二、案經高雄市政府警察局岡山分局報告臺灣橋頭地方檢察署檢
    察官偵查起訴。
    理  由
一、本件被告許芳瑜所犯非為死刑、無期徒刑、最輕本刑為3年
    以上有期徒刑之罪或高等法院管轄之第一審案件，而於準備
    程序進行中，被告就被訴事實為有罪之陳述，經法官告知簡
    式審判程序之旨，並聽取當事人之意見後，合議庭裁定由受
    命法官獨任進行簡式審判程序，是本案之證據調查，依刑事
    訴訟法第273條之2規定，不受同法第159條第1項、第161條
    之2、第161條之3、第163條之1及第164條至第170條規定之
    限制，合先敘明。
二、認定犯罪事實所憑之證據及理由
(一)上揭犯罪事實，業據被告於警偵訊、本院準備程序及審理時
    均坦承不諱（見警卷第3至8頁；偵卷第19至22頁；院卷第10
    7、112、114頁），核與證人即被害人葉李明霞於警詢及偵
    查中之證述（見警卷第11至15頁；偵卷第19至22頁）情節相
    符，並有右昌聯合醫院診斷證明書（見警卷第45頁）、高雄
    市政府警察局岡山分局道路交通事故現場圖、道路交通事故
    調查報告表(一)、(二)-1、道路交通事故談話紀錄表、事故
    現場照片、監視器畫面擷圖（見警卷第21、25至30、35至39
    、41至43頁）在卷可稽，足認被告上開之任意性自白與事實
    相符，堪以採信。
(二)按車輛行駛時，駕駛人應注意車前狀況，並隨時採取必要之
    安全措施，道路交通安全規則第94條第3項前段定有明文。
    查被告為考領有普通重型機車駕駛執照之人，此有被吿證號
    查詢機車駕駛人資料在卷可參（見警卷第47頁），則被告對
    於上開行車安全之規範自難諉為不知，應當知所遵守。而案
    發當時天候晴、日間自然光線、柏油路面乾燥無缺陷、道路
    無障礙物及視距良好等情，亦有前述道路交通事故調查報告
    表(一)在卷可按，足認被告客觀上並無不能注意之情事，詎
    被告竟疏未注意車前狀況，因而肇事，為被告所自承，已如
    前述，並有前引各項證據足資佐證，堪認被告就本案交通事
    故之發生，顯具有前述違反注意義務之過失行為，至為明確
    。
(三)再被害人因本件車禍受有上開傷害之事實，亦有前揭診斷證
    明書在卷可證，被告上開過失行為與被害人所受之傷害具有
    相當因果關係，亦可認定。又被告駕車因過失肇事致被害人
    受傷後，未停留現場採取救護或其他必要措施，亦未留下年
    籍資料及任何聯絡方式，即於牽起機車後逕自騎車離開現場
    ，其駕駛動力交通工具發生交通事故，致人傷害而逃逸之犯
    行堪以認定。
(四)綜上，本案事證明確，被告犯行堪以認定，應予依法論科。
三、論罪科刑
(一)核被告所為，係犯刑法第185條之4第1項前段之駕駛動力交
    通工具發生交通事故，致人傷害而逃逸罪。
(二)爰審酌被告因騎乘機車疏未注意車前狀況而發生本件交通事
    故，致被害人受有前揭傷勢後，未留在事故現場施以救護，
    亦未等待警方前往處理以釐清責任，即逕行騎乘機車逃逸，
    顯然缺乏尊重用路人身體健康、生命安全及法治觀念，所為
    殊屬不該；惟念在被告前無刑事犯罪經法院判處罪刑之紀錄
    ，有臺灣高等法院被告前案紀錄表在卷可稽（見院卷第13頁
    ），素行尚可，復考量被告自始坦承犯行，惟迄未與被害人
    達成和解，亦未為任何賠償之犯後態度；兼衡被告犯罪之動
    機、情節、被害人所受損害之程度，暨被告自陳教育程度為
    大學肄業、從事服務業工作、月收入約新臺幣2至3萬元、經
    濟狀況勉持、無人需其扶養（見院卷第115頁）等一切情狀
    ，量處如主文所示之刑，並諭知如主文所示之易科罰金折算
    標準。
據上論斷，應依刑事訴訟法第273條之1第1項、第299條第1項前
段，判決如主文。
本案經檢察官靳隆坤提起公訴，檢察官李門騫到庭執行職務。
中　　華　　民　　國　　111 　年　　5 　　月　　12　　日
                  刑事第四庭    法　官  馮君傑
以上正本證明與原本無異。
如不服本判決應於收受判決後20日內向本院提出上訴書狀，並應
敘述具體理由。其未敘述上訴理由者，應於上訴期間屆滿後20 
日內向本院補提理由書 (均須按他造當事人之人數附繕本)「切
勿逕送上級法院」。
中　　華　　民　　國　　111 　年　　5 　　月　　12　　日
                                書記官  謝怡貞
附錄本案論罪科刑法條：
中華民國刑法第185條之4第1項前段
駕駛動力交通工具發生交通事故，致人傷害而逃逸者，處 6 月以上 5 年以下有期徒刑。